臺灣臺中地方法院刑事判決
111年度訴字第303號
公  訴  人  臺灣臺中地方檢察署檢察官
被      告  林彥宸



選任辯護人  周仲鼎律師
被      告  阮冠婷


選任辯護人  江伊莉律師（法扶律師）
上列被告等因違反毒品危害防制條例案件，經檢察官提起公訴（
110年度偵字第26737號），本院判決如下：
    主    文
乙○○犯販賣第三級毒品而混合二種以上之毒品未遂罪，處有期徒
刑貳年。扣案如附表一編號1、附表二編號1、附表三編號1至8、
附表四編號1至6所示之物均沒收。
甲○○幫助犯販賣第三級毒品而混合二種以上之毒品未遂罪，處有
期徒刑壹年。緩刑貳年，緩刑期間付保護管束，且應於緩刑期間
內，向檢察官指定之政府機關、政府機構、行政法人、社區或其
他符合公益目的之機構或團體，提供捌拾小時之義務勞務，並接
受執行機關所舉辦之法治教育參場次。扣案如附表二編號2所示
之物沒收。
    犯罪事實
一、乙○○與甲○○均明知3,4-亞甲基雙氧苯基乙基胺丁酮、芬納西
    泮為毒品危害防制條例第2條第2項第3款規定列管之第三級
    毒品，2-胺基-5-硝基二苯酮、硝西泮則為同條例第2條第2
    項第4款規定列管之第四級毒品，並知悉毒品咖啡包常同時
    混雜不同之毒品混合而成，其內可能含有二種以上之毒品，
    依法不得販賣，乙○○竟意圖營利，基於販賣第三級毒品而混
    合2種以上毒品之犯意，於民國110年7月28日10時40分許，
    持用附表二編號1所示之行動電話連接網際網路登入社交軟
    體Tiktok（下稱抖音）個人主頁，以暱稱「營飲料（圖示）
    批發」，發佈「『飲料圖示』批發商/舒爽型『NEW圖示』膠囊」
    ，暗示毒品交易之文字圖案，向不特定人兜售毒品咖啡包。
    嗣經警於110年8月18日0時54分許，執行網路巡邏，發現上
    開訊息後，乃喬裝買家，以抖音暱稱「Annnnn」與乙○○聯絡
    ，雙方再改以通訊軟體「WeChat」（下稱微信）通聯（乙○○
    使用暱稱「旭安」、員警使用暱稱「磔」），雙方達成以新
    臺幣（下同）5,000元交易含有第三級毒品3,4-亞甲基雙氧
    苯基乙基胺丁酮、芬納西泮及第四級毒品2-胺基-5-硝基二
    苯酮、硝西泮成分之咖啡包20包（下稱系爭毒品咖啡包）之
    合意，並相約於同日20時許，在臺中市北區榮華街與德化街
    交岔口進行交易。另於同日19時30分許，甲○○駕駛車牌號碼
    000-0000號自用小客車至上開約定地點附近，欲邀乙○○一同
    吃晚餐，乙○○則於同日20時10分許，步行至上開約定地點後
    ，請甲○○在其與喬裝買家之警員交易系爭毒品咖啡包時，在
    車上把風，注意附近情形，遇有警車經過或異狀，即以通訊
    軟體LINE傳訊息予乙○○，提供便利販賣、降低被查緝風險等
    助力，甲○○明知乙○○係前往交易系爭毒品咖啡包，仍基於幫
    助販賣第三級毒品而混合2種以上毒品之犯意，同意在毒品
    交易現場附近，負責注意附近有無警察等把風相關行為，迨
    乙○○交付系爭毒品咖啡包予喬裝買家之員警，並收取5,000
    元後，喬裝買家之警員旋即表明身分逮捕乙○○，當場扣得如
    附表一編號1及附表二編號1所示之物，乙○○因而販賣第三級
    毒品而混合二種以上毒品未遂，於搜索過程中，自乙○○持用
    之如附表二編號1所示之行動電話發覺甲○○正以如附表二編
    號2所示之行動電話，使用通訊軟體LINE暱稱「兔兔」傳送
    「有1臺白車剛停旁邊，又看向這邊一下，有臺警車從你那
    個方向過去」之訊息，乃上前逮捕甲○○，並扣得如附表二編
    號2所示之物。嗣於110年8月19日凌晨5時許，經乙○○同意搜
    索其位於臺中市○區○○街000巷0○0號B室租屋處，扣得如附表
    三編號1至8、附表四編號1至7所示之物，而知上情。　
二、案經新北市政府警察局新莊分局報告臺灣臺中地方檢察署檢
    察官偵查起訴。
    理    由
一、證據能力之說明：
　㈠按被告以外之人（包括證人、鑑定人、告訴人、被害人及共
    同被告等）於審判外之陳述雖不符刑事訴訟法第159條之1至
    之4等4條之規定，然經當事人於審判程序同意作為證據，法
    院審酌該言詞陳述或書面陳述作成時之情況，認為適當者，
    亦得為證據；當事人、代理人或辯護人於法院調查證據時，
    知有刑事訴訟法第159條第1項不得為證據之情形，而未於言
    詞辯論終結前聲明異議者，視為有前項之同意，同法第159
    條之5定有明文。立法意旨在於傳聞證據未經當事人之反對
    詰問予以核實，原則上先予排除。惟若當事人已放棄反對詰
    問權，於審判程序中表明同意該等傳聞證據可作為證據；或
    於言詞辯論終結前未聲明異議，基於尊重當事人對傳聞證據
    之處分權，及證據資料愈豐富，愈有助於真實發見之理念，
    且強化言詞辯論主義，使訴訟程序得以順暢進行，上開傳聞
    證據應均具有證據能力，不以未具備刑事訴訟法第159條之1
    至第159條之4所定情形為限（最高法院104年度第3次刑事庭
    會議決議意旨參照）。本案判決以下所引用被告乙○○、甲○○
    以外之人於審判外之供述證據，被告2人及其等之辯護人於
    本院準備程序時均表示對於證據能力沒有意見等語（本院卷
    第84、148頁），復未於言詞辯論終結前聲明異議，本院審
    酌上開供述證據資料製作時之情況，無不當取供及證明力明
    顯過低之瑕疵，認以之作為證據應屬適當，揆諸前開規定，
    應認均具證據能力。
　㈡又傳聞法則乃對於被告以外之人於審判外之言詞或書面陳述
    而為之規範。本案判決以下引用之非供述證據，無刑事訴訟
    法第159條第1項規定傳聞法則之適用，經本院於審理時依法
    踐行調查證據程序，與本案待證事實具有自然之關聯性，且
    無證據證明係公務員違法取得之物，依法自得作為證據。
二、認定犯罪事實所憑之證據及理由：
　㈠上開犯罪事實，業據被告乙○○、甲○○於警詢、偵訊、本院準
    備程序及審理中均坦承不諱（偵卷第29至59頁、第187至191
    頁、本院卷第83至84頁、第147頁、第237頁），並有員警職
    務報告（偵卷第61至62頁）、新北市政府警察局新莊分局搜
    索扣押筆錄、扣押物品目錄表（偵卷第71至75頁、第81至87
    頁）、被告乙○○遭逮捕時之現場照片（偵卷第121頁）、被
    告乙○○於抖音個人主頁發佈之文字圖案翻拍照片（偵卷第12
    3頁）、員警暱稱「Annnnn」與被告乙○○暱稱「營飲料（圖
    示）批發」於抖音之對話內容翻拍照片（偵卷第124頁）、
    員警以暱稱「磔」與被告乙○○暱稱「旭安」於微信之對話內
    容翻拍照片（偵卷第125至127頁）、被告乙○○與員警之交易
    地點現場照片（偵卷第128頁）、被告乙○○、甲○○於通訊軟
    體LINE對話內容翻拍照片（偵卷第133至142頁）在卷可稽，
    此外，復有扣案如附表一編號1、附表二編號1、2、附表三
    編號1至8、附表四編號1至6所示之物及照片（偵卷第122至1
    23頁、第131至132頁、第143至150頁、第158至159頁、第16
    1至162頁、第205、209、221頁）可資佐證。又如附表一編
    號1、附表三編號1至8所示毒品咖啡包、毒品原料之鑑定結
    果如該附表、編號「毒品種類」欄所示等情，有內政部警政
    署刑事警察局110 年12月9日刑鑑字第1108005069號鑑定書
    （偵卷第217至220頁）在卷可憑。足認被告上開自白有相當
    之證據可佐，核與事實相符，堪以採信。
　㈡按販賣毒品者，其主觀上須有營利之意圖，且客觀上有販賣
    之行為，即足構成（最高法院93年度台上字第1651號判決意
    旨參照）。我國查緝毒品之施用或販賣一向執法甚嚴，對於
    販賣毒品者尤科以重度刑責，又販賣毒品既係違法行為，當
    非可公然為之，亦無公定價格，且容易分裝並增減分量，而
    每次買賣之價量，可能隨時依雙方關係深淺、資力、需求量
    及對行情之認知、來源是否充裕、查緝是否嚴謹、購買者被
    查獲時供述購買對象之可能風險之評估等情形，而異其標準
    ，非可一概而論，是販賣之利得，誠非固定，除非經行為人
    詳細供出各次所販賣之毒品之進價及售價，且數量俱臻明確
    外，實難查得其交易實情，但販賣毒品係重罪，且毒品量微
    價高，取得不易，若非有利可圖，一般人當無甘冒重度刑責
    而提供毒品給他人之可能，是其販入之價格必較售出之價格
    低廉，而有從中賺取買賣差價牟利之意圖及事實，應屬合理
    之認定，縱使販賣之人從價差或量差中牟利方式雖異，其意
    圖營利之非法販賣行為仍屬同一。被告乙○○與上開購毒者均
    非屬至親，又屬有償行為，參以被告乙○○於本院審理時供稱
    ：本案我原本要販賣20包毒品給喬裝買家之警察，可以賺1,
    100元至1,200元等語（本院卷第237頁），顯見本案販賣第
    三級毒品而混合二種以上之毒品未遂犯行對被告乙○○而言，
    確屬有利可圖，始願為之，並確有從中獲利之意圖甚明。
　㈢刑法之共同正犯和幫助犯之區別在於前者之行為人間，具有
    犯意聯絡、行為分擔，其中之犯意聯絡，係指出於自己共同
    犯罪之意思，而彼此達成明示或默示合意，行為分擔則不以
    參與犯罪構成要件以內之行為為限，縱係構成要件以外之行
    為，甚或祇同謀而不分擔行為，仍可成立；而後者之行為人
    間，並非出於自己共同犯罪之意思，且所協助部分以構成犯
    罪要件以外之行為為限。從而，雖然被告確有從事構成犯罪
    要件以外之作為，而使犯罪順利完成，但如不能證明和正犯
    之間，具有共同犯罪之意思聯絡，依罪疑唯輕原則，僅能認
    定幫助犯，不能課以共同正犯責任。而販賣毒品罪，舉凡看
    貨、議價、洽定交易時地、送貨、收款等作為，皆屬販賣行
    為之部分舉動，為該犯罪構成要件以內之行為，然而接聽電
    話，若無議價、洽定交易時地；駕車搭載正犯，倘非經手送
    貨、收款，則係犯罪構成要件以外之行為，評價有別，不應
    相混淆（最高法院102 年度台上字第1920號判決意旨參照）
    。經查：
  ⒈被告甲○○因110年8月19日生日，與被告乙○○相約吃飯，而於1
    10年8月18日19時30分許，駕駛車牌號碼000-0000號自用小
    客車至臺中市北區榮華街與德化街交岔口等情，業據被告甲
    ○○於偵訊、本院審理（偵卷第189頁、本院卷第237頁）、被
    告乙○○於警詢、偵訊（偵卷第34頁、第188頁）供述明確，
    可見被告甲○○於110年8月18日19時30分許，前往臺中市北區
    榮華街與德化街交岔口，係因與被告乙○○相約吃飯，而與被
    告乙○○販賣系爭毒品咖啡包予喬裝買家之警員無關，參以被
    告乙○○於警詢時供稱：販賣的毒品來源是我在110年6月間，
    以500克15萬元的代價在臺中市潭子區中山路一段一帶，向1
    名男子購買的等語（偵卷第36頁）。 復於偵訊時供稱：販
    賣毒品時都是自己跟對方聯絡，交付也是自己去的等語（偵
    卷第190頁），並有員警職務報告、被告乙○○如附表二編號1
    所示之行動電話內與佯裝買家之警員相關毒品交易對話內容
    翻拍照片可參（偵卷第61至62頁、第125至127頁）。可見本
    案與買家洽定系爭毒品咖啡包之交易條件、向毒品上游拿取
    系爭毒品咖啡包，及交付系爭毒品咖啡包予買家並收受價金
    等販賣毒品之構成要件行為，均係由被告乙○○一人所為。
  ⒉依據檢察官所提出之證據方法，尚無其他補強證據可資證明
    被告甲○○有何交付毒品或收受價金之行為，或事後分享價金
    之舉措等實行構成要件之行為，亦難認定被告甲○○主觀上有
    以自己實行販賣第三級毒品而混合二種以上之毒品犯罪之意
    思，而與被告乙○○間有犯意聯絡，自無從論被告甲○○就上開
    所示犯行，與被告乙○○為有犯意聯絡及行為分擔之共同正犯
    。公訴意旨指稱被告甲○○與被告乙○○共同犯上開犯行，尚有
    誤會。惟被告甲○○主觀上既明知被告乙○○欲交易系爭毒品咖
    啡包，猶同意在車上把風，自有幫助被告乙○○販賣第三級毒
    品而混合二種以上之毒品之意思，對被告乙○○遂行販賣第三
    級毒品而混合二種以上之毒品之犯行資以助力，而參與販賣
    第三級毒品而混合二種以上之毒品罪構成要件以外之行為，
    揆諸前揭說明，自應成立幫助販賣第三級毒品而混合二種以
    上之毒品未遂罪。
  ㈣綜上所述，本案事證明確，被告乙○○販賣第三級毒品而混合
    二種以上之毒品未遂之犯行，及被告甲○○幫助販賣第三級毒
    品而混合二種以上之毒品未遂之犯行，均堪以認定，自應依
    法論科。
三、論罪科刑：
　㈠毒品危害防制條例前於109年7月15日修正施行，該條例增定
    第9條第3項規定：「犯前5條之罪(即毒品危害防制條例第4
    條至第8條)而混合2種以上之毒品者，適用其中最高級別毒
    品之法定刑，並加重其刑至二分之一。」，該條項所稱之「
    混合」，係指將2種以上之毒品摻雜調合，無從區分而言(如
    置於同一包裝)。考其立法目的，係因目前毒品查緝實務，
    施用混合毒品之型態日益繁多，且因混合毒品之成分複雜，
    施用後所造成之危險性及致死率均高於施用單一種類者，為
    加強遏止混合毒品之擴散，爰增定犯毒品危害防制條例第4
    條至第8條之罪，而有混合2種以上毒品之情形者，加重其刑
    至二分之一。此規定係就犯罪類型變更之個別犯罪行為予以
    加重，當屬刑法分則加重之性質而成為另一獨立之罪。經查
    ，被告乙○○販賣之系爭毒品咖啡包經送鑑定結果，含有第三
    級毒品、第四級毒品成分，業如前述，係同一包裝內摻雜調
    合有2種以上之毒品，自屬該項所稱之混合2種以上之毒品。
    又販賣毒品之犯行，以售賣者與購買者雙方就買賣毒品之重
    要內容有所意思表示而達成契約之合致時，即已著手於販賣
    毒品構成要件之行為，於售賣者實際交付毒品，該項販賣毒
    品行為始告既遂。又刑事偵查技術上所謂之「釣魚偵查」，
    係指對於原已犯罪或具有犯罪故意之人，以設計引誘之方式
    ，使其暴露犯罪事證，而加以逮捕或偵辦而言，此純屬偵查
    犯罪技巧之範疇，並未違反憲法對於基本人權之保障，且於
    公共利益之維護有其必要性存在，又於此情形，因毒品購買
    者為辦案佯稱購買，而將販賣者誘出以求人贓俱獲，因其無
    實際買受之真意，且在警察監視之下伺機逮捕，事實上亦不
    能真正完成買賣，則該次行為，僅能論以販賣未遂（最高法
    院100年度台上字第4498號判決意旨參照）。
　㈡核被告乙○○所為，係犯毒品危害防制條例第9條第3項、第4條
    第6項、第3項之販賣第三級毒品而混合二種以上之毒品未遂
    罪；被告甲○○所為，係犯刑法第30條第1 項、毒品危害防制
    條例第9條第3項、第4 條第6 項、第3 項之幫助犯販賣第三
    級毒品而混合二種以上之毒品未遂罪。公訴意旨認被告乙○○
    、甲○○上開所為，均係犯同條例第4條第6項、第3項、第4項
    之販賣第三、四級毒品未遂罪，漏未敘及被告乙○○、甲○○亦
    構成同條例第9條第3項之販賣第三級毒品而混合二種以上毒
    品罪，容有誤會，惟因社會基本事實同一，且經本院當庭告
    知被告乙○○、甲○○上開罪名並給予陳述意見之機會，爰依法
    變更起訴法條。又公訴意旨認被告甲○○就上開犯行，應與被
    告乙○○構成共同販賣第三、四級毒品未遂罪，然如前所述，
    被告甲○○所為應僅成立幫助犯販賣第三級毒品而混合二種以
    上之毒品未遂罪，此部分公訴意旨容有未洽，惟因罪名並無
    變更，僅正犯、從犯之行為態樣不同，自無庸變更起訴法條
    。另被告所為應依本案最高級別毒品即第三級毒品所定之法
    定刑論處，不另構成毒品危害防制條例第9條第3項、第4條
    第4項販賣第四級毒品而混合二種以上之毒品罪，附此敘明
    。
　㈢被告乙○○因販賣而持有第三級毒品而混合二種以上毒品純質
    淨重5公克以上之低度行為，應為其販賣第三級毒品而混合
    二種以上毒品之高度行為所吸收，均不另論罪。
　㈣刑之加重減輕：
　⒈被告乙○○販賣第三級毒品而混合二種以上之毒品；被告甲○○
    幫助販賣第三級毒品而混合二種以上之毒品，均應依毒品危
    害防制條例第9條第3項規定加重其刑。　
　⒉起訴書固載明被告乙○○前因毒品案件，經法院判決判處有期
    徒刑3月確定，於107年4月17日易科罰金執行完畢後5年內，
    故意再犯有期徒刑以上之罪，為累犯，請求依刑法第47條第
    1項規定加重其刑，公訴檢察官於本院審理時則以臺灣高等
    法院被告前案紀錄表為證，並指出上開執行完畢之資料，構
    成累犯事實，被告亦對於檢察官上開主張被告構成累犯之事
    實表示無意見（本院卷第235至236頁），足認被告確係於徒
    刑執行完畢後，5年以內故意再犯本件有期徒刑以上之罪，
    為刑法第47條第1項所定之累犯，然就後階段應加重其刑之
    事項，起訴書並未有所主張並具體指出證明方法，且檢察官
    蒞庭時則表示請斟酌被告犯後態度良好，認有免予加重之情
    形等語（本院卷第240頁），故本院無從審酌應否加重其刑
    ，但本院仍得就被告之前科素行，依刑法第57條第5款所定
    「犯罪行為人之品行」之量刑審酌事項而為上揭評價，併此
    敘明（最高法院110年度台上大字第5660號裁定意旨參照）
    。
　⒊犯毒品危害防制條例第4條至第8條之罪於偵查及歷次審判中
    均自白者，減輕其刑，毒品危害防制條例第17條第2項定有
    明文。查被告乙○○、甲○○於偵查及審判中，均就上開犯行自
    白犯罪，業如前述，皆應依毒品危害防制條例第17條第2項
    規定，減輕其刑。
　⒋被告乙○○雖已著手販賣第三級毒品而混合二種以上之毒品之
    行為，惟因係警員喬裝買家，自始不具購毒真意，本件應屬
    未遂，審酌所生損害較既遂犯為輕，就被告乙○○、甲○○上開
    犯行，均依刑法第25條第2 項之規定，按既遂犯之刑減輕之
    。
　⒌被告甲○○幫助被告乙○○犯上開所示犯行，係幫助他人犯罪而
    成立幫助犯，應依刑法第30條第2 項規定減輕其刑。
　⒍毒品危害防制條例第17條第1 項所稱「供出毒品來源，因而
    破獲者」，係指被告供出毒品來源之有關資料，諸如前手之
    姓名、年籍、住居所、或其他足資辨別之特徵等，使調查或
    偵查犯罪之公務員因而對之發動調查或偵查並破獲者而言。
    申言之，被告之「供出毒品來源」，與調查或偵查犯罪之公
    務員對之發動調查或偵查並進而破獲之間，論理上須具有先
    後且相當之因果關係（最高法院98年度台上字第6331號判決
    意旨參照）。查被告乙○○固於警詢中供述其毒品來源，係於
    110年6 月，在臺中市潭子區中山路一段一帶，以15萬元，
    向1名男子購買500克等語（偵卷第36、43頁），然其未指明
    該名男子之真實姓名、年籍、聯絡方式或其他足資辨別之特
    徵，且無詳細時間、地點，難以調閱監視器，證明被告乙○○
    所述是否屬實，被告乙○○也未有與上游之對話紀錄，致無法
    提供警方追查幕後毒品來源等情，有新北市政府警察局新莊
    分局111年5月17日新北警莊刑字第1114040153號函送職務報
    告、臺灣臺中地方檢察署111年5月13日中檢謀湯110偵26737
    字第1119052070號函（本院卷第119頁、第153至155頁）在
    卷可稽。是本案尚無因被告乙○○供出毒品來源，使調查或偵
    查犯罪之公務員知悉而對之發動調查或偵查，並據以破獲之
    情形，自無依毒品危害防制條例第17條第1 項減輕或免除其
    刑之適用。至辯護人雖以被告甲○○係因被告乙○○之配合而查
    獲，而認被告乙○○應有毒品危害防制條例第17條第1 項減輕
    或免除其刑之適用，然則該等毒品既係被告乙○○向1名男子
    購買，已如上述，則被告甲○○自非被告乙○○之毒品來源，縱
    使有因被告乙○○之供述而查獲被告甲○○，亦非因被告乙○○供
    出毒品來源而查獲，揆諸前揭說明，即與毒品危害防制條例
    第17條第1項規定不符，無從依該規定減刑，辯護人認應依
    毒品危害防制條例第17條第1項規定減輕其刑，要無可採。
　⒎刑法第59條規定之酌量減輕其刑，必須犯罪另有特殊之原因
    與環境，在客觀上足以引起一般同情，認為即使予以宣告法
    定最低度刑，猶嫌過重者，始有其適用。此所謂法定最低度
    刑，固包括法定最低本刑；惟遇有其他法定減輕之事由者，
    則應係指適用其他法定減輕事由減輕其刑後之最低度刑而言
    。倘被告別有法定減輕事由者，應先適用法定減輕事由減輕
    其刑後，猶認其犯罪之情狀顯可憫恕，即使科以該減輕後之
    最低度刑仍嫌過重者，始得適用刑法第59條規定酌量減輕其
    刑。查被告乙○○、甲○○均正值青壯之年，對販賣、幫助販賣
    第三級毒品而混合2種以上毒品行為之違法性及對社會之危
    害性應有認識，竟不思循正當途徑獲取財物而為本案犯行，
    已有不該，被告乙○○復透過網路社交軟體公開刊登販賣毒品
    訊息方式，對不特定人伺機兜售毒品，助長毒品流通，顯非
    偶一為之臨時起意之犯行，對他人生命身體健康及社會治安
    均構成潛在危害，客觀上顯不足以引起一般人同情，且縱係
    因警員釣魚而有本案交易，被告乙○○能取得貨源、販賣摻有
    第三、四級毒品成分之毒品咖啡包亦多達20包，數量非微，
    是依被告乙○○上開所犯販賣第三級毒品而混合二種以上之毒
    品；被告甲○○上開所犯幫助販賣第三級毒品而混合二種以上
    之毒品之情節，經依毒品危害防制條例第9條第3項之規定加
    重其刑後所為上開犯行，最輕法定本刑為7 年1月以上有期
    徒刑，被告乙○○經適用刑法第25條第2 項、毒品危害防制條
    例第17條第2 項規定遞減輕其刑後，法定最輕本刑為有期徒
    刑1 年10月；被告甲○○經依刑法第25條第2 項、第30條第2
    項、毒品危害防制條例第17條第2 項規定減輕其刑後，法定
    最輕本刑為有期徒刑11月，最輕法定刑度已大幅減輕，被告
    2 人顯無情輕法重而於客觀上足以引起一般同情之情事，是
    其等自無再依刑法第59條規定酌減其刑之餘地。是被告乙○○
    、甲○○之辯護人請求依刑法第59條規定酌減其刑云云，尚非
    有據。
　⒏被告2人分別有上開刑之加重及減輕情形，均應依刑法第70條
    、第71條第1項規定先加後遞減之。　　
　㈤爰以行為人之責任為基礎，審酌被告乙○○前於107年（即5年
    內）間有持有第二級毒品案件經法院論罪科刑及執行完畢紀
    錄，有臺灣高等法院被告前案紀錄表在卷可參，被告乙○○、
    甲○○分別為販賣、幫助販賣第三級毒品而混合二種以上之毒
    品犯行，係因警員施以釣魚偵查而未能既遂，毒害並未擴散
    ，惟對於治安亦有負面影響，兼衡其犯罪動機、目的、手段
    、販賣次數、對象、毒品數量及犯罪所得，被告乙○○自述高
    職畢業，從事洗車工作，月入3萬8,000元至4萬5,000元，未
    婚，無需要扶養的人。被告甲○○高職肄業，待業中，未婚，
    無需要扶養的人之生活狀況，犯後坦承犯行等一切情狀，分
    別量處如主文所示之刑。
　㈥被告甲○○未曾因故意犯罪受有期徒刑以上刑之宣告，有前開
    被告前案紀錄表在卷可按。其因一時失慮，而觸犯本件刑罰
    ，犯後已坦承犯行，堪認具有悔意，參以被告甲○○為本案犯
    行時近25歲，究屬年輕識淺，思慮不周，本院認被告甲○○經
    此偵、審程序及刑罰宣告之教訓後，當知警惕，應無再犯之
    虞，上開所宣告之刑，以暫不執行為適當，爰宣告緩刑如主
    文所示。又被告甲○○為本案犯行，顯示其守法觀念不足，為
    使其於緩刑期間內，能知所戒惕，導正其行為，並記取本次
    教訓及督促建立正確法治觀念，以達戒慎行止、預防再犯之
    目的，爰再依刑法第74條第2項第5、8款之規定，命其於緩
    刑期間內，向檢察官指定之政府機關、政府機構、行政法人
    、社區或其他符合公益目的之機構或團體提供義務勞務如主
    文第2項所示之時數，並接受法治教育3場次，併依刑法第93
    條第1項第2款規定，諭知被告甲○○於緩刑期間付保護管束，
    以適度追蹤並惕勵其行止，用啟自新。倘被告違反上開應行
    負擔之事項且情節重大，足認此次宣告之緩刑難收其預期效
    果而有執行刑罰之必要者，依刑法第75條之1第1項第4款之
    規定，其緩刑之宣告仍得由檢察官聲請撤銷，併此敘明。
　㈦沒收部分：
　　按毒品危害防制條例第18條第1項後段應沒入銷燬之毒品，
    指查獲施用或持有之第三、四級毒品而言。倘係查獲製造、
    運輸、販賣、意圖販賣而持有、以非法方法使人施用、引誘
    他人施用或轉讓第三、四級毒品，既屬同條例相關法條明文
    規定處罰之犯罪行為，即非該條項應依行政程序沒入銷燬之
    範圍。又同條例第19條第1 項所定供犯罪所用或因犯罪所得
    之物，係指犯第4條至第9條、第12條、第13條或第14條第1
    項、第2項之罪所用之物，不包括毒品本身在內，是尚不得
    援用此項規定為第三、四級毒品之沒收依據。再同條例對於
    查獲之製造、運輸、販賣、意圖販賣而持有、以非法方法使
    人施用、引誘他人施用及轉讓第三、四級毒品之沒收，並無
    特別規定，如其行為已構成犯罪，則該毒品即屬不受法律保
    護之違禁物，應回歸刑法之適用，依刑法第38條第1 項之規
    定沒收之，始為適法（最高法院109年度台上字第1301號判
    決參照）。又犯第4條至第9條、第12條、第13條或第14條第
    1項、第2項之罪者，其供犯罪所用之物，不問屬於犯罪行為
    人與否，均沒收之，毒品危害防制條例第19條第1項定有明
    文。又按違禁物，不問屬於犯罪行為人與否，沒收之；供犯
    罪所用、犯罪預備之物或犯罪所生之物，屬於犯罪行為人者
    ，得沒收之，刑法第38條第1項及第2項前段亦有明定。查：
　⒈扣案如附表一編號1所示之系爭毒品咖啡包；附表三編號1至8
    所示之毒品咖啡包、毒品原料，經隨機抽取，鑑定結果如該
    附表、編號「備註」欄所示，至未經抽驗之其餘咖啡包、原
    料，其外觀與前開抽驗之毒品咖啡包相同，顯係一同產製之
    物，堪認未送驗之咖啡包亦含有相同成分。附表一編號1所
    示之系爭毒品咖啡包屬被告乙○○販賣第三級毒品而混合二種
    以上之毒品未遂犯行所查獲之第三、四級毒品；附表三編號
    1至8所示之毒品咖啡包、毒品原料，是當初要拿來賣給警察
    ，業據被告乙○○於本院審理時供述明確（本院卷第235頁）
    ，屬被告乙○○預備犯本案販賣第三級毒品而混合二種以上之
    毒品未遂犯行所持有剩餘的第三、四級毒品，均為不受法律
    保護之違禁物，自應依刑法第38條第1項規定，於被告乙○○
    所犯之上開罪刑項下宣告沒收。另扣案之盛裝前開毒品咖啡
    包、毒品原料之包裝袋，因沾附有上開毒品而難以完全析離
    ，不問屬於犯罪行為人與否，併依刑法第38條第1 項規定宣
    告沒收；至因鑑驗耗盡之上開毒品既已滅失，自無庸再為沒
    收之諭知。
　⒉扣案如附表四編號1至6所示之物，為被告乙○○包裝毒品咖啡
    包所用或預備之物；附表二編號1之行動電話則係供其聯繫
    警員販賣毒品交易事宜所用；扣案如附表二編號2所示之行
    動電話，則係供被告甲○○與被告乙○○聯絡，由被告甲○○持以
    傳訊息告知被告乙○○現場情形，分據被告乙○○、甲○○於本院
    審理時供承在卷（本院卷第235頁），堪認該等物品均係供
    本案犯罪所用之物，應依毒品危害防制條例第19條第1項規
    定，分別在被告乙○○、甲○○所犯上開罪刑項下宣告沒收。
　⒊員警佯稱向被告乙○○購買系爭毒品咖啡包所交付之5,000元，
    雖未扣案，然該款項係員警供調查證據所使用之工具（最高
    法院96年度台上字第175號判決意旨參照），顯非被告乙○○
    因犯罪所得之物，被告乙○○就該款項亦未得以支配使用，該
    款項自無由宣告沒收。另卷內亦查無被告乙○○、甲○○因本案
    犯行另獲有其他利益之相關事證，自無從就犯罪所得諭知沒
    收，併予敘明。
　⒋另員警於上揭時地同時查扣之如附表四編號7所示之物，與本
    案無關，業據被告於本院審理中供述在卷（本院卷第235頁
    ），又查無其他證據證明與本案上揭犯行有關，自無從於本
    案併為沒收之諭知，附此敘明。
據上論斷，應依刑事訴訟法第299條第1項前段、第300條，毒品
危害防制條例第9條第3項、第4條第6項、第3項、第17條第2項、
第19條第1項，刑法第11條、第25條第2項、第30條第2項、第38
條第1項、第74條第1項第1款、第2項第5、8款、第93條第1項第2
款，判決如主文。
本案經檢察官鐘祖聲提起公訴，檢察官丙○○到庭執行職務。　
中　　華　　民　　國　　111 　年　　8 　　月　　24　　日
                  刑事第十六庭　審判長法　官　江彥儀
　　　　　　　　　　　　　　　　　　　法　官　陳怡君
　　　　　　　　　　　　　　　　　　　法　官　吳金玫
以上正本證明與原本無異。
如不服本判決應於收受判決後20日內向本院提出上訴書狀，並應
敘述具體理由；其未敘述上訴理由者，應於上訴期間屆滿後20日
內向本院補提理由書（均須按他造當事人之人數附繕本）「切勿
逕送上級法院」。
                                      書記官  劉桉珍
中　　華　　民　　國　　111 　年　　8 　　月　　24　　日
附錄論罪科刑法條：
毒品危害防制條例第4條
製造、運輸、販賣第一級毒品者，處死刑或無期徒刑；處無期徒
刑者，得併科新臺幣3千萬元以下罰金。
製造、運輸、販賣第二級毒品者，處無期徒刑或10年以上有期徒
刑，得併科新臺幣1千5百萬元以下罰金。
製造、運輸、販賣第三級毒品者，處7年以上有期徒刑，得併科
新臺幣1千萬元以下罰金。
製造、運輸、販賣第四級毒品者，處5年以上12年以下有期徒刑
，得併科新臺幣5百萬元以下罰金。
製造、運輸、販賣專供製造或施用毒品之器具者，處1年以上7年
以下有期徒刑，得併科新臺幣1百50萬元以下罰金。
前五項之未遂犯罰之。
毒品危害防制條例第9條
成年人對未成年人販賣毒品或犯前三條之罪者，依各該條項規定
加重其刑至二分之一。
明知為懷胎婦女而對之販賣毒品或犯前三條之罪者，亦同。
犯前五條之罪而混合二種以上之毒品者，適用其中最高級別毒品
之法定刑，並加重其刑至二分之一。
中華民國刑法第30條
（幫助犯及其處罰）
幫助他人實行犯罪行為者，為幫助犯。雖他人不知幫助之情者，
亦同。
幫助犯之處罰，得按正犯之刑減輕之。
附表甲：
警方於110年8月18日20時15分許在臺中市北區榮華街與德化街口
執行搜索扣押之物品，如下列附表一、二所載（受執行人：乙○○
、甲○○，偵卷第71至77頁）。
附表一：
編號 扣案物品名稱及數量 毒品種類 重量 備註  1 毒品咖啡包20包（魔爪圖示包裝） ⑴檢品編號A4，內含淡黃色粉末。  檢驗出含： ⑴第三級毒品3，4-亞甲基雙氧苯基乙基胺丁酮，純度1％。 ⑵第三級毒品芬納西泮。 ⑶第四級毒品2-胺基-5-硝基二苯酮。 ⑷第四級毒品硝西泮(耐妥眠)。   檢品送驗數量： 6.89公克 檢品驗餘數量： 5.36公克 ⑴內政部警政署刑事警察局110年12月9日刑鑑字第1108005069號鑑定書（偵卷第217至220頁）。 ⑵送驗魔爪圖示包裝20包（已開封乙包，未開封19包），總毛重139.48公克，鑑驗單位隨機鑑驗乙包。 ⑶檢驗前總淨重116.08公克，推估3，4-亞甲基雙氧苯基乙基胺丁酮之總純質淨重1.16公克。  
附表二：
編號 扣案物品名稱及數量 備註 1 蘋果手機IPHONE 12 PRO 1支（門號：0000000000，IMEI：000000000000000） 被告乙○○所有，供被告聯繫販賣上述毒品事宜時使用。 2 蘋果手機IPHONE 8 PLUS 1支（門號：0000000000，IMEI：000000000000000，螢幕已破損） 被告甲○○所有，供被告聯繫本案被告乙○○時使用。 
附表乙：警方於110年8月19日5時許在臺中市○區○○街000巷000號
B室執行搜索扣押之物品，如下列附表三、四所載（受執行人：
乙○○，偵卷第79至89頁）。
附表三：
編號 扣案物品名稱及數量 毒品種類 重量 備註  1 毒品咖啡包80包（Instagram圖示包裝） ⑴檢品編號B71，內含淡黃色粉末。  檢驗出含： ⑴第三級毒品3，4-亞甲基雙氧苯基乙基胺丁酮，純度3％。 ⑵第三級毒品硝甲西泮(硝甲氮平)、芬納西泮。 ⑶第四級毒品硝西泮(耐妥眠) 。 ⑷第四級毒品2-胺基-5-硝基二苯酮。 檢品送驗數量： 3.41公克 檢品驗餘數量： 2.10公克 ⑴內政部警政署刑事警察局110年12月9日刑鑑字第1108005069號鑑定書（偵卷第217至220頁）。 ⑵送驗Instagram圖示包裝80包（已開封乙包，未開封79包），總毛重397.18公克，鑑驗單位隨機鑑驗乙包。 ⑶檢驗前總淨重304.78公克，推估3，4-亞甲基雙氧苯基乙基胺丁酮之總純質淨重9.14公克。  2 毒品咖啡包70包（555圖示包裝） ⑴檢品編號C4，內含橘色粉末及黑褐色顆粒。  檢驗出含： ⑴第三級毒品4-甲基甲基卡西酮。 ⑵第三級毒品甲基-N，N-二甲基卡西酮。 ⑶第四級毒品氯二甲基卡西酮。 檢品送驗數量： 6.05公克 檢品驗餘數量： 4.57公克 ⑴同上鑑定書。 ⑵送驗555圖示包裝70包（已開封乙包，未開封69包），檢驗前總毛重503.70公克，總淨重424.25公克，鑑驗單位隨機鑑驗乙包。  3 毒品咖啡包337包（魔爪圖示包裝） ⑴檢品編號D53，內含淡黃色粉末。 檢驗出含： ⑴第三級毒品芬納西泮 ⑵第三級毒品3，4-亞甲基雙氧苯基乙基胺丁酮 ⑶第四級毒品硝西泮(耐妥眠)  ⑷第四級毒品2-胺基-5-硝基二苯酮  檢品送驗數量： 7.44公克 檢品驗餘數量： 6.01公克 ⑴同上鑑定書。 ⑵送驗魔爪圖示包裝337包（已開封乙包，未開封336包），檢驗前總毛重2360.10公克，總淨重1957.13公克，鑑驗單位隨機鑑驗乙包。  4 毒品咖啡包原料（透明包裝） ⑴檢品編號E3，內含黃色粉末。 檢驗出含： ⑴第三級毒品3，4-亞甲基雙氧苯基乙基胺丁酮，純度65％。 檢品送驗數量： 38.36公克 檢品驗餘數量： 38.27公克 ⑴同上鑑定書。 ⑵送驗透明包裝4包（已開封乙包，未開封3包），總毛重181.50公克，鑑驗單位隨機鑑驗乙包。 ⑶檢驗前總淨重175.46公克，推估3，4-亞甲基雙氧苯基乙基胺丁酮之總純質淨重114.04公克。  5 毒品咖啡包原料（透明包裝） ⑴檢品編號F1，內含淡粉色粉末。 檢驗出含： ⑴第三級毒品3，4-亞甲基雙氧苯基乙基胺丁酮，純度40％。 ⑵第三級毒品硝甲西泮(硝甲氮平)。 檢品送驗數量： 57.16公克 檢品驗餘數量： 57.05公克 ⑴同上鑑定書。 ⑵送驗透明包裝乙包，總毛重58.67公克。 ⑶檢驗前3，4-亞甲基雙氧苯基乙基胺丁酮之純質淨重22.86公克。  6 毒品咖啡包原料（透明包裝） ⑴檢品編號G1，內含淡粉色粉末。 檢驗出含： ⑴第三級毒品芬納西泮。 ⑵第三級毒品3，4-亞甲基雙氧苯基乙基胺丁酮。 ⑶第四級毒品硝西泮(耐妥眠)，純度2%。 ⑷第四級毒品2-胺基-5-硝基二苯酮。 檢品送驗數量： 43.49公克 檢品驗餘數量： 43.29公克 ⑴同上鑑定書。 ⑵送驗透明包裝乙包，總毛重45.00公克。 ⑶檢驗前硝西泮(耐妥眠)之純質淨重0.86公克。  7 毒品咖啡包原料（透明包裝） ⑴檢品編號H1，內含淡粉紅色粉末。 檢驗出含： ⑴第三級毒品芬納西泮。 ⑶第四級毒品硝西泮(耐妥眠)，純度3%。 ⑷第四級毒品2-胺基-5-硝基二苯酮。 檢品送驗數量： 53.02公克 檢品驗餘數量： 52.91公克 ⑴同上鑑定書。 ⑵送驗透明包裝乙包，總毛重54.53公克。 ⑶檢驗前硝西泮(耐妥眠)之純質淨重1.59公克。  8 毒品咖啡包原料（透明包裝） ⑴檢品編號I1，內含淡粉紅色粉末。 檢驗出含： ⑴第三級毒品芬納西泮。 ⑶第四級毒品硝西泮(耐妥眠)，純度3%。 ⑷第四級毒品2-胺基-5-硝基二苯酮。 檢品送驗數量： 68.91公克 檢品驗餘數量： 68.81公克 ⑴同上鑑定書。 ⑵送驗透明包裝乙包，總毛重70.42公克。 ⑶檢驗前硝西泮(耐妥眠)之純質淨重2.06公克。  
附表四：
編號 扣案物品名稱及數量 備註 1 研磨機 1臺 被告乙○○供本案犯罪所用之物。 2 分裝碗 1個 被告乙○○供本案犯罪所用之物。 3 分裝勺 1支 被告乙○○供本案犯罪所用之物。 4 封口機 1臺 被告乙○○供本案犯罪所用之物。 5 電子磅秤 3臺 被告乙○○供本案犯罪所用之物。 6 空包裝袋 1批 被告乙○○供本案犯罪所用之物。 7 毒品咖啡包果汁原料 14袋 與本案無關之物。